臺灣臺南地方法院刑事判決　　　　　　　100年度易字第986號
公　訴　人　臺灣臺南地方法院檢察署檢察官
被　　　告　王金川
上列被告因傷害案件，經檢察官提起公訴（100年度偵字第10583
號），本院判決如下：
    主  文
王金川傷害人之身體，處拘役伍拾日，如易科罰金，以新臺幣壹
仟元折算壹日。
    事  實
一、王金川與鄭美雲曾有姻親關係，二人於民國100年2月16日下
    午1時許，在台南市○區○○路41巷2之1號2樓友人鄭秀英之
    住處相遇，並因金錢債務糾紛而發生口角爭執。王金川竟基
    於傷害人身體之犯意，持鄭美雲之鞋子毆打鄭美雲之頭部，
    使鄭美雲因而受有頭部外傷皮下血腫（3×3公分）、兩手多
    處皮下瘀血、臀部擦傷、臉部皮下瘀血等傷害。
二、案經鄭美雲訴由臺灣臺南地方法院檢察署檢察官偵查起訴。
    理  由
甲、程序部分
一、按被告之自白非出於強暴、脅迫、利誘、詐欺、疲勞訊問、
    違法羈押或其他不正之方法，且與事實相符者，得為證據。
    刑事訴訟法第156條第1項定有明文。查本件被告於本院審理
    時，對於其於警詢時及偵查中之筆錄證據能力均不爭執，亦
    未抗辯其自白非出於任意性，復查無明顯事證足認檢察官及
    警察機關於製作該等筆錄時，有對被告施以法律所禁止之不
    正方法等情事，應認被告之供述均具有任意性，而具有證據
    能力。
二、次按被告以外之人於審判外之言詞或書面陳述，除法律有規
    定者外，不得作為證據。被告以外之人於審判外之陳述，雖
    不符前四條之規定，而經當事人於審判程序同意作為證據，
    法院審酌該言詞陳述或書面陳述作成時之情況，認為適當者
    ，亦得為證據。當事人、代理人或辯護人於法院調查證據時
    ，知有第159條第1項不得為證據之情形，而未於言詞辯論終
    結前聲明異議者，視為有前項之同意。刑事訴訟法第159 條
    第1項、第159條之5分別定有明文。經查，證人即被害人鄭
    美雲於警詢時之言詞陳述，係被告以外之人於審判外所為之
    言詞陳述，核其性質屬傳聞證據，依刑事訴訟法第159條第1
    項規定，本不具證據能力。惟被告於審判程序中對證人鄭美
    雲於警詢時供述之證據能力並不爭執，亦未於言詞辯論終結
    前聲明異議，本院審酌渠等陳述時之客觀情狀，既無受違法
    詢問或影響證人陳述任意性等不適當之情況發生，其證述內
    容又與本件事實有相當之關聯性，復查無其他情節重大或使
    證人陳述可信度明顯過低之情事，依據前述刑事訴訟法第
    159條之5規定，證人鄭美雲於警詢時所為之言詞陳述自亦有
    證據能力。
        至於證人鄭美雲於偵查中具結後所為之供述，係向檢察
    官所為之陳述，且已踐行具結程序，復無顯有不可信之情況
    ，依刑事訴訟法第159條之1第2項規定，有證據能力。
三、末按除顯有不可信之情況外，從事業務之人於業務上或通常
    業務過程所須製作之紀錄文書、證明文書，亦得為證據，刑
    事訴訟法第159條之4第2款定有明文。又依醫師法第12條第1
    項規定，醫師執行醫療業務時應製作病歷，該項病歷資料係
    屬醫師於醫療業務過程中依法所必須製作之紀錄文書，每一
    醫療行為雖屬可分，但因其接續看診行為而構成整體性之醫
    療業務行為，其中縱有因訴訟目的（例如本件告訴人被殺傷
    ）而尋求醫師之治療，惟對醫師而言，仍屬其醫療業務行為
    之一部分，仍應依法製作病歷。從而關於病人之病歷及依據
    該病歷資料而製成之診斷證明書與通常醫療行為所製作之病
    歷無殊，均屬刑事訴訟法第159條之4第2款所稱之紀錄文書
    ，依上述規定自應具有證據能力（最高法院100年度台上字
    第4461號、第4531號判決參照）。從而，本案卷附被害人鄭
    美雲台南市立醫院病歷、診斷證明書依上開說明，均有證據
    能力。
乙、實體部分
一、訊據被告王金川矢口否認有何傷害犯行，辯稱案發地點是賭
    博的地方，當時她向告訴人鄭美雲說你有錢賭博，怎麼不拿
    一點錢還我，鄭美雲罵她瘋子。後來她有抓告訴人頭髮，問
    告訴人為何要罵她瘋子，她說她借那麼多錢給告訴人，告訴
    人還罵她瘋子。她對告訴人說欠她錢還每天穿這麼漂亮，還
    對告訴人說告訴人鞋子這麼漂亮，然後就把告訴人的鞋子脫
    起來放在旁邊，但她並沒有打告訴人云云。
        惟查，證人即被害人鄭美雲於偵查中結證稱「（問：
    100年2月16日下午1時許，王金川有無毆打你？答：）有。
    」、「（問：在何處毆打你？答：）在臺南市○○路41巷鄭
    秀英的門口處。」、「被告拉住我的頭髮，並拿我的鞋子一
    直打我頭部，我為了要保護我的頭部，我就用手抱住我的頭
    部，王金川還一直打我的頭部，所以我的手就因此受傷。」
    （100年度他字第903號偵查卷第21至22頁）；於警詢中亦
    供稱「當時我站在二樓樓梯間，突然王金川不分青紅皂白
    就拿鞋子往我頭上打，打了多少下我也不知道，打完之後
    ，雙方都留在鄭秀英住處，找叫我女兒報案，鄭秀英也通
    知王金川先生要帶他回家，後來警方到場處理，王金川已
    被先生帶回，警方就登記我的資料，我遂至市立醫院驗傷
    。」（同上偵查卷第9頁背面）。參諸被告於偵查中供稱
    是告訴人鄭美雲有罵她「瘋子」，她就抓告訴人頭髮，並
    將鄭美雲的鞋子丟至外面（同上卷第33至34頁）等語。足
    見二人於前開時地應有肢體衝突，被告並曾一度持有告訴
    人之鞋子。從而，告訴人前開供述應可採信。
        再者，告訴人鄭美雲受有頭部外傷皮下血腫（3×3公分
    ）、兩手多處皮下瘀血、臀部擦傷、臉部皮下瘀血等傷害，
    有卷附台南市立醫院診斷證明書可稽（同上卷第5頁）。依
    本院卷附台南市立醫院告訴人病歷所載，告訴人確係於100
    年2月16日下午即至台南市立醫院就醫治療。由告訴人就醫
    時間與案發時間之密接性觀之，告訴人所受之傷害應係被告
    傷害行為致。況且，苟被告僅係抓告訴人頭髮而未持告訴人
    穿著之鞋子打告訴人，何以須多此一舉將告訴人之鞋子丟至
    外面？益徵告訴人前開證述應與事實相符而可採信。
        從而，被告前開所辯，尚不足採。本件事證明確，被告
    傷害犯行堪以認定，應依法論科。
二、核被告所為，係犯刑法第277條第1項之普通傷害罪。
    爰審酌被告並無前科犯行品行尚佳、被告與被害人之關係、
    因細故而傷害被害人，及被害人受傷之程度，暨被告犯罪後
    尚未與被害人和解，賠償被害人損害等一切情狀，量處如主
    文所示之刑並諭知易科罰金之折算標準示懲。
三、據上論斷，應依刑事訴訟法第299條第1項前段，刑法第277
    條第1項、第41條第1項前段，刑法施行法第1條之1，判決如
    主文。
本案經檢察官莊玲如到庭執行職務。
中    華    民    國   100    年    10    月    31    日
                    刑事第四庭法  官   鄭文祺
以上正本證明與原本無異。
如不服本判決，應於收受送達後10日內向本院提出上訴書狀（應
附繕本）。
                              書記官   張尹嫚
中    華    民    國   100    年    10    月    31    日
附錄本案論罪科刑法條全文：
中華民國刑法第277條第1項
（普通傷害罪）
傷害人之身體或健康者，處 3 年以下有期徒刑、拘役或 1 千元
以下罰金。